【裁判字號】    99,簡聲抗,3
【裁判日期】    990816
【裁判案由】    停止執行
【裁判全文】
臺灣臺北地方法院民事裁定             99年度簡聲抗字第3號
抗  告  人  乙○○
相  對  人  朝欽實業股份有限公司
法定代理人  甲○○
上列當事人間聲請停止執行事件，抗告人對於民國99年6月17日
本院臺北簡易庭99年度北簡聲字第83號民事裁定，提起抗告，本
院裁定如下：
    主  文
抗告駁回。
抗告費用新臺幣壹仟元由抗告人負擔。
    理  由
一、抗告意旨略以：伊雖與第三人蔡孟哲共同簽發本票予相對人
    ，惟相對人於民國93年間即向臺灣臺南地方法院（下稱臺南
    地院）聲請強制執行蔡孟哲之薪資債權，並獲部分清償，相
    對人向本院聲請強制執行之債權金額有誤，又關於利息之請
    求部分已逾5年之時效規定，蔡孟哲嗣復與相對人於99年6月
    22日達成分期還款之合意，相對人自不得強制執行伊之薪資
    債權，是本件無庸提供擔保金即應予停止，原裁定顯有違誤
    ，爰提起抗告等語。
二、按強制執行程序開始後，如有回復原狀之聲請，或提起再審
    或異議之訴，或對於和解為繼續審判之請求，或提起宣告調
    解無效之訴、撤銷調解之訴，或對於許可強制執行之裁定提
    起抗告時，法院因必要情形或依聲請定相當並確實之擔保，
    得為停止強制執行之裁定。強制執行法第18條定有明文。是
    只須當事人提起異議之訴，在該異議之訴確定前，法院如認
    有「必要」，得依職權為停止執行之裁定；其在當事人願供
    擔保，聲請停止強制執行時，法院亦非不得依其聲請，定相
    當並確實之擔保，為停止強制執行之裁定。至該異議之訴實
    體上有無理由，則非法院於裁定停止強制執行時應予審酌之
    事項（最高法院93年度台抗字第723號裁定意旨參照）。
三、經查：抗告人主張其於本院99年度執字第23241號清償票款
    強制執行事件之執行程序開始後，已向本院提起債務人異議
    之訴，經原審以99年度北簡字第9790號事件受理在案，有蓋
    有本院收文日期戳章之起訴狀為證（原審卷第4-10頁），則
    抗告人依強制執行法第18條第2項聲請停止執行，核無不合
    。又原裁定已敘明其核定擔保金新臺幣（下同）55,180元之
    標準，係以上開債務人異議之訴係不得上訴第三審之案件，
    其第一、二審之審判期限約3年，而預估相對人因停止執行
    所未能即時受償之期間，並以之計算相對人聲請強制執行之
    債權額367,869元在此期間所受有之法定利息損害（367,869
    ×5%×3年=55,180，元以下4捨5入），揆諸首開說明，尚屬
    相當並確實。抗告人雖稱相對人聲請強制執行之債權金額有
    誤，利息債權復已罹於時效，且相對人業與蔡孟哲和解等語
    ，並提出臺南地院執行命令、存款憑條等件為證（見本院卷
    第7-9頁），惟依強制執行法第4條規定，強制執行應依執行
    名義為之，準此，相對人聲請強制執行之金額是否合於執行
    名義，乃執行法院之應職權調查事項。至相對人受償金額如
    何、利息債權是否罹於時效、相對人是否與蔡孟哲和解等節
    ，依上開說明，乃應待債務人異議之訴事件解決之問題，非
    本件停止執行程序所得審究。抗告意旨指摘原裁定不當，求
    予廢棄，為無理由，應予駁回。
四、爰裁定如主文。
中    華    民    國    99    年    8     月    16    日
                  民事第六庭  審判長法  官  朱漢寶
                                    法  官  蔡和憲
                                    法  官  許純芳
以上正本係照原本作成。
本裁定不得抗告。
中    華    民    國    99    年    8     月    17    日
                                    書記官  陳怡君

司法院資訊處製作；財團法人民間司法改革基金會備份。
